【裁判字號】    99,裁,1122
【裁判日期】    990520
【裁判案由】    虛報進口貨物產地
【裁判全文】
最  高  行  政  法  院  裁  定
                                      99年度裁字第1122號
上  訴  人  甲○○
被 上訴 人  財政部基隆關稅局
代  表  人  蔡秋吉
上列當事人間虛報進口貨物產地事件，上訴人對於中華民國99年
3月11日臺北高等行政法院98年度訴字第1622號判決，提起上訴
，本院裁定如下：
    主  文
上訴駁回。
上訴審訴訟費用由上訴人負擔。
    理  由
一、按對於高等行政法院判決之上訴，非以其違背法令為理由，
    不得為之，行政訴訟法第242條定有明文。依同法第243條第
    1項規定，判決不適用法規或適用不當者，為違背法令；而
    判決有同條第2項所列各款情形之一者，為當然違背法令。
    是當事人對於高等行政法院判決上訴，如依行政訴訟法第24
    3條第1項規定，以高等行政法院判決有不適用法規或適用不
    當為理由時，其上訴狀或理由書應有具體之指摘，並揭示該
    法規之條項或其內容；若係成文法以外之法則，應揭示該法
    則之旨趣；倘為司法院解釋或本院之判例，則應揭示該判解
    之字號或其內容。如以行政訴訟法第243條第2項所列各款情
    形為理由時，其上訴狀或理由書，應揭示合於該條項各款之
    事實。上訴狀或理由書如未依此項方法表明，或其所表明者
    與上開法條規定不合時，即難認為已對高等行政法院判決之
    違背法令有具體之指摘，其上訴自難認為合法。
二、上訴人委由開元報關行於民國96年3月14日向被上訴人申報
    進口印尼產製TEA貨物1批（進口報單號碼：第AW/96/1103/0
    027號）；經被上訴人查驗結果，來貨為烏龍茶，產地為中
    國大陸，係屬尚未經經濟部公告准許輸入大陸物品項目，且
    因其完稅價格超過新臺幣（下同）10萬元、重量超過1,000
    公斤，核屬行為時懲治走私條例第2條規定，由行政院公告
    「管制物品項目及其數額」丙項第5款規定之管制進口物品
    ，認上訴人涉有虛報進口貨物產地，逃避管制情事，爰依海
    關緝私條例第37條第3項轉據同條例第36條第1項、第3項規
    定，處貨價1倍之罰鍰237,456元，併沒入貨物。上訴人不服
    ，循序提起行政訴訟，遭原審判決駁回，乃對原判決上訴，
    主張：系爭產地證明書既係印尼雅加達貿易部市政府辦公室
    所簽發，顯見該產地證明書形式上並無遭偽造情形，且證人
    簡坤助於刑事案件中證稱系爭茶葉係PASIR LUHUR公司所生
    產一節應堪採信，僅因PASIR LUHUR公司沒有出口資格，才
    委以PT CEMLRLANG KARYA PRATAMA公司名義出口，原審逕認
    系爭茶葉產地為中國大陸，顯與證據法則有違，且上訴人亦
    提出PASIR LUHUR公司產製烏龍茶之照片，原審以該照片無
    顯示日期及拍照地點而不採，竟未詳加調查，顯有調查未盡
    之違法等語。雖以該判決違背法令為由，惟核其上訴理由，
    係就原審取捨證據、認定事實之職權行使，指摘其為不當，
    並就原審已論斷者，泛言未論斷，而非具體表明合於不適用
    法規、適用法規不當、或行政訴訟法第243條第2項所列各款
    之情形，難認對該判決之如何違背法令已有具體之指摘。依
    首開規定及說明，應認其上訴為不合法。
三、據上論結，本件上訴為不合法。依行政訴訟法第249條第1項
    前段、第104條、民事訴訟法第95條、第78條，裁定如主文
    。
中    華    民    國    99    年    5     月    20    日
                    最高行政法院第一庭
                        審判長法官  鄭  淑  貞
                              法官  黃  淑  玲
                              法官  姜  素  娥
                              法官  楊  惠  欽
                              法官  胡  方  新

以  上  正  本  證  明  與  原  本  無  異
中    華    民    國    99    年    5     月    21    日
                              書記官  郭  育  玎

司法院資訊處製作；財團法人民間司法改革基金會備份。
